Minutes et répertoires du notaire Philippe LAMIRAL, 1585 - 25 septembre 1590 (étude XXXIII)
Archives nationales
- Minutes de Philippe LAMIRAL, 1585 - 25 septembre 1590; MC/ET/XXXIII/201 - MC/ET/XXXIII/207
  - Minutes. 1588, MC/ET/XXXIII/205; registre
    - En présence et du consentement des prieurs, docteurs et boursiers du collège des Cholets, Pierre Rétif, marchand tavernier à Paris, rue Saint-Jacques, à l'enseigne du Croissant, transporte pour le temps restant à courir soit 5 ans et demi de Pâques 1588 à Jean Verrier, aussi tavernier à Paris, grande rue Saint-Jacques, maison de La Belle Image, le bail de la maison du Croissant que le collège des Cholets lui a fait pour 9 ans de la Saint-Rémy 1584., 4 avril 1588; MC/ET/XXXIII/205
      cession; Cholets (collège des); Saint-Jacques (rue); Croissant (enseigne du); Saint-Jacques (rue); Belle Image (enseigne de la); Collège des Cholets; docteur d'université; étudiant; restaurateur
    - Bail pour 9 ans de la Saint-Rémy 1588 et moyennant 66 écus 2/3 d'une maison à Paris, grande rue Saint-Jacques, à l'enseigne des Maillets par le collège des Cholets à Germain de Saint-Girier, marchand, bourgeois de Paris., 4 avril 1588; MC/ET/XXXIII/205
      bail; Cholets (collège des); Saint-Jacques (rue); Maillets (enseigne des); Collège des Cholets
    - Procuration donnée en blanc par Jean Guybert, étudiant en théologie demeurant au collège du Plessis, pour plaider en son nom devant le bailli du Berry, à Bourges., 4 avril 1588; MC/ET/XXXIII/205
      Plessis (collège du); Bourges (Cher); étudiant
    - Bail pour 3 ans de Noël 1587 et moyennant 166 écus 2/3 de la rectorie et église paroissiale Saint-Fiacre des Jifs, en annexe de Saint-Brieuc des Jifs, diocèse de Saint Malo, par Michel Trotté, curé de l'église paroissiale Saint-Fiacre des Jifs, en annexe de Saint-Brieuc des Jifs et principal du collège de Bayeux, à Jean Guérin, prêtre du diocèse de Saint-Malo., 6 avril 1588; MC/ET/XXXIII/205
      bail; Les Iffs (Ille-et-Vilaine); Guérin, Jean; Trotté, Michel; directeur d'établissement d'enseignement; enseignant; prêtre
    - Eloi Le Maignan, docteur en décret et prieur de Morée au diocèse de Chartres, confesse que des 200 écus, reçus de Margueritte de La Leu, veuve de Nicolas Ragueneau pour la constitution de 16 écus 2/3 de rente par contrat Charles Perot et Rolland Hatte du 19 février 1584, il en a reçu 150 et s'engage à contribuer à proportion ou rachat., 9 avril 1588; MC/ET/XXXIII/205
      constitution de rente; La Leu, Marguerite de; Le Maignan, Eloi; Ragueneau, Nicolas; docteur d'université; abbé
    - Honoré Barthélémy, étudiant au Collège de Narbonne, donne procuration à François Barthélémy, son cousin, pour requérir de l'Archevêque d'Aix, la chapelle fondée en l'église Saint-Pierre de Touraines au diocèse d'Aix., 20 avril 1588; MC/ET/XXXIII/205
      procuration; Narbonne (collège de); Aix-en-Provence (Bouches-du-Rhône); étudiant
    - Marché par Pierre Desmoulins, marchand fondeur à Troyes-en-Champagne, à Mathieu Jacquet dit de Grenoble, maître sculpteur et peintre, à Paris, rue Saint-Martin au coin de la rue des Etudes, paroisse Saint-Nicolas-des-Champs, pour la fourniture, moyennant 260 écus, dans les trois mois et demi prochain d'une tombe de cuivre jaune (3 pieds 1/2 de long, 4 pieds et demi de large, 10 lignes d'épaisseur), bien polie, prête à graver, et garnie de 10 à 12 crampons pour mettre dedans une pierre de taille., 23 avril 1588; MC/ET/XXXIII/205
      marché; Troyes (Aube); Saint-Martin (rue); Jacquet dit de Grenoble, Mathieu; Desmoulins, Pierre; sculpteur; peintre; commerçant; fondeur
    - Contrat de mariage entre Daniel de Gast, compagnon teinturier au Faubourg Saint-Marcel, maison des ' Trois Corbillons ', paroisse Saint-Martin, et Marguerite Thoireau, fille de défunt Nicolas Thoireau, vivant voiturier par terre à Riceys-Bar (10) et de Guillemette Thoireau, sa veuve. Et quittance de dot du 21 mai 1588., 24 avril 1588; MC/ET/XXXIII/205
      contrat de mariage; Saint-Marcel (faubourg); Gast, Daniel de; Thoireau, Marguerite; Thoireau, Nicolas; Thoireau, Guillemette; teinturier blanchisseur; transporteur de marchandises
    - Procuration par Guillaume Le Lievre (Le Liepvre), maître ès arts, demeurant au collège du Cardinal-Lemoine, du testament qu'il a ci-devant passé devant deux notaires au Châtelet., 26 avril 1588; MC/ET/XXXIII/205
      procuration; Cardinal Lemoine (collège du)
    - Procuration par Antoine Colombat, écolier de la Compagnie et Société du Nom de Jésus à Paris, à François de Rodes, marchand à Lyon, pour acquérir du Parlement de Chambéry en Savoie, attendu sa minorité, qu'il lui ont permis de vendre sa métairie assise à Tartarin, diocèse et mandement des Echelles et autres biens., 27 avril 1588; MC/ET/XXXIII/205
    - Adam Le Roy, régent au collège du Plessis, promet à Adrien Bavan, principal du collège de Lisieux, de commencer le cours de philosophie au collège de Lisieux le jour de la Saint-Rémy 1588 et de continuer durant 2 ans, moyennant sa nourriture et 20 écus par an., 30 avril 1588; MC/ET/XXXIII/205
      promesse; Bavan, Adrien; Le Roy, Adam; directeur d'établissement d'enseignement; enseignant
    - Jean Marion, prêtre du diocèse de Mirepoix, étudiant à Paris, donne procuration à Guillaume Girardin, prêtre du diocèse de Toulouse, aussi étudiant à Paris, pour régir et gouverner la métairie qu'il possède près Phangaris, au diocèse de Mirepoix, ledit Marion étant sur le point de partir pour Notre-Dame-de-Lorette., 30 avril 1588; MC/ET/XXXIII/205
      procuration; Lorette (Italie); Mirepoix (Ariège); Toulouse (Haute-Garonne); étudiant; prêtre
    - François Chassenay, natif du Donjon en Bourbonnais, demeurant au collège des Chollets, s'engage à effectuer la dépense du collège moyennant 16 écus 2/3 par an et 15 sols par semaine outre 3 septiers de vin par muid qui sera dû au collège., 2 mai 1588; MC/ET/XXXIII/205
      Cholets (collège des)
    - Charles Brochot, régent au collège de Boncourt, reconnaît devoir à Françoise Chantelou, veuve de Jean Fardeau, l'aîné, vivant menuisier au faubourg Saint-Marcel, 55 écus 1/3, reste de plus grande somme pour laquelle il s'est constitué caution de Michel Brochot, son frère, aussi menuisier au faubourg Saint-Marcel., 6 mai 1588; MC/ET/XXXIII/205
      obligation; Saint-Marcel (faubourg); Brochot, Charles; Brochot, Michel; Chantelou, Françoise; Fardeau, Jean (l'aîné); menuisier
    - Etienne de Guincestre, prêtre du diocèse de Chartres, étudiant au collège Sainte-Barbe, natif de Lambloré ainsi que Gilles de Guincestre, son frère, et Michel de Guincestre, leur père, tous deux cultivateurs à Lambloré, s'obligent à payer, sa vie durant, à Laurens Le Moulinier, curé de Boissy-le-Sec, une rente de 100 écus que celui-ci a retenu sur les revenus de la cure en la resignant en faveur dudit Etienne. Et résignation de la cure du 10 mai 1588., MC/ET/XXXIII/205
      obligation; renonciation; Sainte-Barbe (collège); Lamblore (Eure-et-Loir); Boissy-le-Sec (Essonne); Chartres (Eure-et-Loir); Cure de Boissy-le-Sec; prêtre; étudiant; agriculteur; curé
    - Procuration pour recevoir les sommes qui lui sont dues donnée par Golvin Habasq, prêtre du diocèse de Léon en Basse-Bretagne, étudiant à Paris, demeurant rue des Carmes, maison de l'Homme Sauvage, à Chrétien Pap, marchand à Roscoff., 10 mai 1588; MC/ET/XXXIII/205
      procuration; Carmes (rue des); Homme Sauvage (enseigne de l'); Roscoff (Finistère); Saint-Pol-de-Léon (Finistère); prêtre; étudiant; commerçant
    - Jean Boulanger, trésorier et payeur de la compagnie d'hommes d'armes du seigneur de la Brosse, demeurant rue Perdue, paroisse Saint-Etienne-du-Mont, consent que Jacques Jacob, pédagogue au collège de Cambrai, comme procureur de Jean Coignet, docteur en médecine à Montpellier (par procuration du 26 Juillet 1587 devant Théodore de Gan, notaire) reçoive les 100 écus de rente que ledit Boulanger a droit de prendre chaque année le 30 Juin et 30 décembre par moitié sur les biens du clergé., 11 mai 1588; MC/ET/XXXIII/205
      ratification; Montpellier (Hérault); Perdue (rue); Boulanger, Jean; Coignet, Jean; Jacob, Jacques; docteur d'université; enseignant; trésorier payeur (Ancien Régime)
    - Benoît Caborot, de la Compagnie de Jésus et du Collège de la Compagnie à Paris, donne procuration au Révérend Père recteur du Collège de la Compagnie de Jésus à Dole pour recevoir à Lons-le-Saunier les 100 livres de pension annuelle que ses frères lui doivent., 24 mai 1588; MC/ET/XXXIII/205
      procuration; Clermont (collège de); religieux
    - Pierre Gilbert, maître maçon à Paris, grande rue Saint-Jacques, maison du Rouet, paroisse Saint-Etienne du Mont, promet au collège de Reims de faire les ouvrages de maçonnerie nécessaires à faire en la maison de Rethel, appartenant au collège et sise à Paris, rue des Poiriers, paroisse Saint-Benoît, moyennant 19 écus qui lui seront payés par Jean Le Charron, locataire qui y est tenu par son bail., 1er juin 1588; MC/ET/XXXIII/205
      promesse; Reims (collège de); Saint-Jacques (rue); Rouet (enseigne du); Poirées (rue des); Collège de Reims; maçon
    - Procuration donnée par François Gaultier, prêtre du diocèse de Saint-Malo, étudiant à Paris, pour prendre possession des bénéfices qui pourront lui être confiés., 6 juin 1588; MC/ET/XXXIII/205
      procuration; Saint-Malo (Ille-et-Vilaine); prêtre; étudiant
    - Bail pour 9 ans de la Saint-Martin 1588 et moyennant 100 écus, une douzaine de chapons gras, 400 gerbes de paille, un muid de plâtre et 4 journées de chevaux, de la ferme étant à côté de la maison abbatiale de Livry-en-Launay par Antoine Abbeli, docteur en théologie, abbé, à Hutin Bouyn, laboureur à Coubron, et à Marie La Mare, son épouse., 9 juin 1588; MC/ET/XXXIII/205
      bail; Coubron (Seine-Saint-Denis); Livry-Gargan (Seine-Saint-Denis); Abelly, Antoine; Bouyn, Hutin; Lamarre, Marie; abbé; docteur d'université; agriculteur
    - Marché par Pierre Gilbert, maitre maçon à Paris, grande rue Saint-Jacques, maison du Rouet d'or au collège de Reims pour la démolition et la reconstruction de la première classe du collège de Reims suivant le rapport fait par Jean Durantel, juré du Roi en l'office de maçonnerie et voyer de la ville et faubourg de Paris, moyennant 2 écus 1/3 par toise., 9 juin 1588; MC/ET/XXXIII/205
      marché; Reims (collège de); Saint-Jacques (rue); Rouet (enseigne du); Collège de Reims; maçon
    - Acquiescement par Claude Tissot le jeune, étudiant demeurant au collège de Narbonne, à la sentence rendue entre lui et ses frères par Maître Guillaume de Boisset, grand juge en la seigneurie de Saint-Oyen-de-Joux en Franche-Comté le 24 mars 1588., 9 juin 1588; MC/ET/XXXIII/205
      accord; Narbonne (collège de); Saint-Claude (Jura); étudiant; juge
    - Procuration par Benoît Mynyère, bachelier en théologie, régent au collège de Lisieux, à Martin Mynyère, notaire royal et procureur fiscal à Cremeaux-en-Foncy, [Crémeaux, 42260] 2 pour régir ses biens et recevoir les sommes qui lui sont dues., 10 juin 1588; MC/ET/XXXIII/205
      procuration; Cremeaux (Loire); Mynière, Benoît; Mynière, Martin; bachelier; notaire
    - Jean Pellerin, lecteur du Roi en philosophie, demeurant à Paris, rue de Vaugirard, joignant l'Hôtel de Luxembourg, et Michel Pellerin, son frère, bourgeois de Paris, rue des Prouvaires, paroisse Saint-Eustache, reconnaissent que dom Jacques Cadet, prieur du prieuré Notre-Dame de Bourgfontaine, ordre de Chartreuse, leur a remis un cahier de 14 feuilles de papier contenant sentence, arrêt du Parlement et actes notariés les concernant., 13 juin 1588; MC/ET/XXXIII/205
      reconnaissance; Prouvaires (rue des); Vaugirard (rue de); Cadet, Jacques; Pellerin, Jean; Pellerin, Michel; lecteur du roi (Ancien Régime); abbé
    - Marché par Nicolas Marot, compagnon charpentier à Paris, rue Traversière, paroisse Saint-Etienne-du-Mont, avec le collège de Reims, pour la pose d'une poutre sur le devant et au-dessus de la boutique d'une maison appartenant au collège de Reims, rue des Poirées, moyennant 18 écus 1/2 d'or., 13 juin 1588; MC/ET/XXXIII/205
      marché; Reims (collège de); Traversière (rue); Poirées (rue des); Collège de Reims; charpentier
    - Contrat de mariage entre Robert Gastefosse, maître taillandier en œuvre blanche au Faubourg Saint-Marcel, Grande rue, et Marie Gayant, fille de défunts Nicolas Gayant et Claude Bordier, demeurant au Faubourg Saint-Marcel., 14 juin 1588; MC/ET/XXXIII/205
      contrat de mariage; Saint-Marcel (faubourg); Gastefosse, Robert; Gayant, Marie; Gayant, Nicolas; Bordier, Claude
    - Bail pour 9 ans de la Saint-André derniers passé (1587) et moyennant 2 muids de blé et 6 chapons gras par le collège des Colets à Mathurin Cinqjans et Ysaac de Sosne, laboureur à Voisenon près de Montereau de toutes les dîmes que le collège a droit de prendre sur le terroir de Montereau-sur-le-Jard., 14 juin 1588; MC/ET/XXXIII/205
      bail; Cholets (collège des); Voisenon (Seine-et-Marne); Montereau-sur-le-Jard (Seine-et-Marne); Collège des Cholets; agriculteur
    - Transport par Midard Mennuy, chanoine de Saint-Quentin-en-Vermondois, demeurant au collège de Fortet, à Charles de Villiers, prêtre et procureur du collège de Dainville, de tous les fruits qui lui sont dus comme curé de Paray-Vieille-Poste, diocèse de Paris, contre les revenus qui lui sont dus, à La Saint-Rémy prochaine, comme chapelain de la chapelle Sainte-Anne en la collégiale de Saint-Quentin., 15 juin 1588; MC/ET/XXXIII/205
      Précisions sur les lieux: Paray-Vieille-Poste (Essonne)--Eglise); Saint-Quentin (Aisne)--Collégiale (chapelle Sainte-Anne)
      cession; Paray-Vieille-Poste (Essonne); Fortet (collège de); Saint-Quentin (Aisne); Mennuy, Médard; Villiers, Charles de; chanoine; curé; prêtre
    - Procuration donnée par Pierre Le Lièvre, prêtre du diocèse de Saint-Malo, étudiant et boursier du collège du Plessis, pour partager les successions de ses défunts père et mère., 15 juin 1588; MC/ET/XXXIII/205
      procuration; Plessis (collège du); Saint-Malo (Ille-et-Vilaine); prêtre; étudiant
    - Procuration par Jean Chausse, maître ès arts, régent au collège de Torcy, à Richard Chausse, son frère, aussi maître ès arts, pour recevoir en son nom de Françoise Destouches, veuve de Jean Girard, demeurant à Hudimesnil (50) près Granville, 50 écus pour solde de 15 mois de pension d'Antoine Girard, fils de ladite veuve, et son disciple et écolier., 20 juin 1588; MC/ET/XXXIII/205
      procuration; Hudimesnil (Manche); Chausse, Jean; Chausse, Richard; Destouches, Françoise; Girard, Antoine; Girard, Jean; étudiant
    - Pierre Damesme, petit bedeau de la faculté de théologie, et Guillaume François, son neveu et resignataire en survivance dudit état, donnent procuration à Robert Lyot, docteur en théologie, pour remettre entre les mains du doyen et maître de la faculté de théologie l'office de petit bedel pour en pourvoir Romain de La Court, prêtre., 20 juin 1588; MC/ET/XXXIII/205
      procuration; Damesme, Pierre; François, Guillaume; La Court, Romain de; Lyot, Robert; huissier; docteur d'université; prêtre
    - Le collège de Reims autorise Jean Le Bon, procureur au Parlement, et propriétaire par son contrat de mariage de la maison de l'Image Saint-Antoine, rue des Porées, paroisse Saint-Benoît-le-Bien-Tourné, à ouvrir une fenêtre de verre dormont, scellée en plâtre, d'un pied de large en tous sens, donnant sur le jardin de la maison de Rethel, appartenant au collège de Reims, à charge de payer 20 sols de rente chaque année le 1er mai et de fermer cette ouverture à première requête du collège., 25 juin 1588; MC/ET/XXXIII/205
      accord; Reims (collège de); Saint-Antoine (image); Poirées (rue des); Collège de Reims; procureur de justice (Ancien Régime)
    - Louis Martel, précepteur au collège de Lisieux, fait procureur Charles Martel, bourgeois de Rouen, à Jacques Martel, son fils, avocat au Parlement de Rouen, pour recevoir les sommes que lui doivent ses fermiers., 4 juillet 1588; MC/ET/XXXIII/205
      procuration; Martel, Charles; Martel, Jacques; Martel, Louis; avocat; précepteur
    - Jehan de Tourneroche, docteur en théologie, et Gratien de Cuvillier, avocat en parlement, exécuteur testamentaire de défunt Anselme de Bellangreville, docteur en théologie, rendent compte de leur gestion de la succession aux héritiers., 6 juillet 1588; MC/ET/XXXIII/205
      partage; Bellengreville, Anselme de (15..-1586); Cuvillier, Gratien de; Tourneroche, Jean
    - Compte entre Jean Carpentier, maître ès arts, régent au collège de Justice, et les héritiers de défunt Ancelme de Bellangreville, docteur en théologie., 6 juillet 1588; MC/ET/XXXIII/205
      compte; Bellengreville, Anselme de (15..-1586); Carpentier, Jean; docteur d'université
    - Contrat de mariage entre Luc Le Blanc, marchand à Paris, rue des Poiriers, paroisse Saint-Benoît-le-Bien-Tourné, et Marguerite Lesprillier, fille de Nicolas Lesprillier, voiturier par terre, et de Catherine Dubuz., 11 juillet 1588; MC/ET/XXXIII/205
      contrat de mariage; Le Blanc, Luc; Lesprillier, Marguerite; Lesprillier, Nicolas; Dubuz, Catherine; commerçant; transporteur de marchandises
    - Bail par le collège de Sorbonne à Philippe Le Bel, docteur en théologie, de la maison du Soufflet Vert et le collège de Calvi (mention: les actes sont au registre XXXIII, 204 fol. 311 à 313)., 13 juillet 1588; MC/ET/XXXIII/205
      bail; Soufflet Vert (enseigne du); Collège de Sorbonne; docteur d'université
    - Quittance par Pierre de Sugères, avocat et régent en la faculté de décret, et Jeanne Spifame, son épouse, à Jeanne Versoris, veuve de Pierre Parent, conseiller, notaire et secrétaire du Roi, auditeur en la chambre des comptes, de 11 écus 6 sols 8 deniers pour une demie année d'arrérages de rente échus à la Saint-Jean-Baptiste 1588., 21 juillet 1588; MC/ET/XXXIII/205
      quittance; Parent, Pierre; Spifame, Jeanne; Surgères, Pierre de; Versoris, Jeanne; auditeur de justice; avocat; notaire; secrétaire du roi (Ancien Régime)
    - Jean Martin, écolier au collège de Mignon, comme procureur de François Martin, son père, seigneur de La Roche, marchand demeurant au faubourg de Laval, vend un douzième d'immeubles à Thomas Levesque, marchand bourgeois de Paris., 23 juillet 1588; MC/ET/XXXIII/205
      acte de vente; Mignon (collège); Laval (Mayenne); étudiant
    - François Avignon, docteur ès arts et régent au collège de Lisieux, donne procuration à Mathurin et François Avignon, ses frères, habitants à Arles-en-Provence, pour recevoir les sommes qui lui sont dues., 28 juillet 1588; MC/ET/XXXIII/205
      procuration; Arles (Bouches-du-Rhône); Avignon, François; Avignon, Mathurin; docteur d'université
    - Louis Cressy, maître sellier cormier à Saint-Germain-des-Prés, près le Pilori, s'oblige à rendre et restituer au collège de Dainville tout ce dont Jean Prévost, fils de Jean Prévost, laboureur à Vernon, pourrait avoir fait droit au collège comme dépensier., 30 juillet 1588; MC/ET/XXXIII/205
      obligation; Dainville (collège de); Saint-Germain-des-Prés (hameau); Vernon (Eure); Collège de Dainville; agriculteur; économe; sellier; forgeron
    - Bail pour 3 ans de la Saint-Martin 1587 et moyennant 4 écus d'une maison à Villeneuve-le-Roi (94) par Nicolas Chesnault, pédagogue en l'université, demeurant à Paris, rue Saint-Jacques, à Blanchet Bellanger, laboureur à Villeneuve-le-Roi., 1er août 1588; MC/ET/XXXIII/205
      bail; Bellanger, Blanchet; Chesnault, Nicolas
    - Jean Martin, étudiant au collège Mignon, comme procureur de François Martin, son père, seigneur de La Roche, marchand demeurant au faubourg Saint-Martin de Laval vend: Denis Gault, maître jardinier au faubourg Saint-Marcel, provenant de la succession d'Hélie Guyotte, son oncle, vivant chanoine de Saint-Benoît-le-Bien-Tourné., 1er août 1588; MC/ET/XXXIII/205
      acte de vente; Mignon (collège); Laval (Mayenne); Saint-Marcel (faubourg); Saint-Benoît (église); étudiant; commerçant; jardinier; chanoine
    - Transport de créances par Nicolas de La Ponthoire, avocat au siège présidial du Maine, à Léonard Le Roux, boursier au collège de Bayeux., 1er août 1588; MC/ET/XXXIII/205
      transport de droits; Bayeux (collège de); étudiant; avocat
    - Gilles Scellier, prêtre, natif de Rumesnil au diocèse d'Amiens, s'oblige à desservir durant deux ans la cure de Châtenay (Châtenay-Malabry, 92) dont Gervais Barbin, principal du collège des Dix-Huit, est curé., 3 août 1588; MC/ET/XXXIII/205
      obligation; Châtenay-Malabry (Hauts-de-Seine); Remaisnil (Somme); Barbin, Gervais; Scellier, Gilles; curé; directeur d'établissement d'enseignement; enseignant; prêtre
    - Procuration par Benoît Mynière, bachelier en théologie, régent au collège de Lisieux, à Martin Mynière, notaire royal et procureur fiscal à Cremeaux-en-Forcy, 42 pour percevoir diverses sommes qui lui sont dues., 10 août 1588; MC/ET/XXXIII/205
    - Guillaume de La Noue, libraire Juré, promet de payer à Lorend Carbonnel, commissaire pour le 1/8 de vin vendu au détail et en taverne à Paris, 90 écus, savoir 45 livres quand Carbonnel lui cédera avec le consentement du Collège de Sorbonne, propriétaire, le bail de la maison rue des Mathurins ' Le Petit Paon ' où il demeure et 45 livres quand il déménagera. -, 12 août 1588 - 17 octobre 1588; MC/ET/XXXIII/205
      Et quittance du 17 octobre 1588 et 19 août 1588.
      promesse; Mathurins (rue des); La Noue, Guillaume de; Carbonnel, Lorend; libraire
    - Germain Barrois, libraire et relieur, à Paris rue de la Sorbonne, reconnaît ne rien prétendre en la propriété de la maison où il demeure, qui appartient au collège de Sorbonne. Celui-ci en avait concédé la jouissance à son père Pierre Barrois et depuis le décès de celui-ci, Germain en jouit à charge de fermer et ouvrir, le soir et le matin, les deux portes de la rue de la Sorbonne et de trousser et nettoyer la chapelle du collège, aux fêtes solemnelles comme Pâques, Pentecôte, Assomption, Toussaint, 11.000 Vierges, Noël et de payer les taxes perçues par le Roi en la ville de Paris., 16 août 1588; MC/ET/XXXIII/205
      reconnaissance; Sorbonne (rue de la); Barrois, Germain; Barrois, Pierre; libraire; imprimeur
    - Bail pour 9 ans, du 1er mai 1588 et moyennant 400 écus, 2 douzaines de chapons, 2 chemises de lin, et 20 livres de beurre, du revenu du prieuré de Morée, diocèse de Chartres, par Eloi Le Maignan, docteur en théologie, prieur, à Pierre Lenfant, écuyer, maître des Eaux et Forêts du Comté de Dunois., 16 août 1588; MC/ET/XXXIII/205
      Précisions sur les lieux: Morée (Loir-et-Cher)--Prieuré
      bail; Morée (Loir-et-Cher); Le Maignan, Eloi; Lenfant, Pierre; docteur d'université; administrateur; abbé
    - Le collège de Sorbonne consent à ce que Fleurand Carbonnel, commerçant pour le Roi du vin vendu en détail et es tavernes du quartier du Petit Pont, transporte, à compter de la Saint-Rémy 1588 et pour 4 ans, à Guillaume de La Noue, libraire juré, le bail que le collège lui a fait, moyennant 40 écus, de la maison du Paon, rue du Palais des Termes dite des Mathurins., 18 août 1588; MC/ET/XXXIII/205
      Paon (enseigne du); Mathurins (rue des); Petit (pont); Collège de Sorbonne; libraire; commerçant
    - Procuration par Jean de Bonnaire, licencié en médecine, à Alexandre La Cosse, tailleur d'habits à Paris, pour vendre les maisons, terres, prés et vignes qu'il possède au village de Sery., 19 août 1588; MC/ET/XXXIII/205
      procuration; Sery (Ardennes); tailleur d'habits
    - Bail pour 4 ans de la Saint-Jean-Baptiste passé 1588 et moyennant 66 écus 2/3 les maisons, cour et jardin à Paris, rue des Massons joignant au jardin du collège et ayant issue rue de la Sorbonne à Anne Delarue, baronne pour moitié de la seigneurie du Tour-en-Champagne, veuve d'André Blondel, conseiller notaire et secrétaire du Roi., 19 août 1588; MC/ET/XXXIII/205
      bail; Sorbonne; Sorbonne (rue de la); Collège de Sorbonne; notaire